【裁判字號】    92,抗,697
【裁判日期】    921119
【裁判案由】    聲請定其應執行刑
【裁判全文】
臺灣高等法院刑事裁定                              九十二年度抗字第六九七號
    抗  告  人  甲○○
    即 受刑 人
右受刑人因聲請定其應執行刑案件，不服臺灣板橋地方法院九十二年度聲字第二０三
二號，中華民國九十二年十月十七日第一審裁定（聲請案號：臺灣板橋地方法院檢察
署九十二年度執聲字第七００號），提起抗告，本院裁定如左：
    主      文
原裁定撤銷。
甲○○因施用第二級毒品罪，所處有期徒刑肆月；又因竊盜罪，所處有期徒刑柒月；
又因誣告罪，所處有期徒刑肆月。應執行有期徒刑壹年。
    理      由
一、受刑人甲○○前於民國八十九年間犯施用第二級毒品罪，經臺灣板橋地方法院於
    九十年三月十二日，以九十年度簡字第九二號判決，判處有期徒刑四月，如易科
    罰金，以三百元折算一日，於九十年四月九日確定（偵查案號：臺灣板橋地方法
    院檢察署八十九年度偵字第五九六一號）；於判決確定前另有左列犯罪行為，均
    已判決確定：
    (一)八十九年八月四日犯竊盜罪，經臺灣臺北地方法院於九十年十二月二十八日，
      以九十年度易字第一五五一號判決，判處有期徒刑七月，於九十一年一月二十
      五日確定（偵查案號：臺灣臺北地方法院檢察署九十年度偵字第一四七一八號
      ）。
    (二)九十年二月二十七日犯誣告罪，經臺灣板橋地方法院於九十二年七月十八日，
      以九十二年度訴字第一四六九號判決，判處有期徒刑四月，於九十二年九月十
      五日確定（偵查案號：臺灣臺北地方法院檢察署九十一年度偵字第二二三０九
      號）。
二、檢察官以受刑人所受右揭數有期徒刑之宣告，依刑法第五十三條第五款規定聲請
    定其應執行刑，原審法院經審核結果，認符於規定，定應執行刑為有期徒刑一年
    二月，固非無據。惟按法律上屬於自由裁量之事項，並非概無法律性之拘束，在
    法律上有其外部界限及內部界限。前者為法律之具體規定（以定執行刑言，即不
    得違反刑法第五十一條之規定），使法院得以具體選擇為適當之裁判；後者則為
    法院在自由裁量時，應考量法律之目的及法律秩序之理念所在。法院為裁判時，
    二者均不得有所踰越。關於定應執行刑之案件，法院所為刑之酌定，固屬自由裁
    量之範圍，然對於法律之內、外部界限，仍均應受其拘束。本件抗告人甲○○因
    犯右揭施用毒品、竊盜、誣告罪，依序被判處有期徒刑四月、七月、四月確定，
    原審法院定其應執行刑為有期徒刑一年二月，未逾該三罪各刑合併之刑期一年三
    月，從形式上觀察，雖未逾越刑法第五十一條第五款所定之法律外部界限。但查
    ，抗告人所犯施用毒品及竊盜罪，前由臺灣臺北地方法院於九十一年六月十二日
    ，以九十一年度聲字第九四０號裁定應執行有期徒刑九月，有原審卷附被告全國
    前案紀錄表可稽，若檢察官未再聲請就所犯三罪重行定其應執行刑，則所犯誣告
    罪所處有期徒刑四月，加上原已就所犯施用毒品、竊盜罪所裁定應執行之有期徒
    刑九月，合計為有期徒刑一年一月，較諸原審裁定應執行之有期徒刑一年二月為
    低，固以法院於重新定應執行刑時，係以各罪之宣告刑而非以前之執行刑為基礎
    ，然若使受裁判者受更不利之情形，反失裁定法律規定受數有期徒刑宣告而定其
    應執行刑之旨，本件原審裁定應執行刑為有期徒刑一年二月，較前之執行刑與誣
    告罪之宣告刑合計之一年一月，超出一月，自屬難昭折服。抗告意旨，執以指摘
    原審裁定不當，非無理由，本院爰將原審裁定撤銷，另更定其應執行刑如主文第
    二項。
據上論斷，應依刑事訴訟法第四百十三條、刑法第五十三條、第五十一條第五款裁定
如主文。
中    華    民    國      九十二      年     十一     月      十九      日
                            臺灣高等法院刑事第十九庭
                                審判長法  官  許  國  宏
                                      法  官  洪  光  燦
                                      法  官  林  勤  純
右正本證明與原本無異。
如不服本裁定應於收受裁定後五日內敘明理由向本院提出再抗告。
                                      書記官  葉  瑩  庭
中    華    民    國      九十二      年     十一     月      十九      日


司法院資訊處製作；財團法人民間司法改革基金會備份。
